【裁判字號】    99,裁,628
【裁判日期】    990318
【裁判案由】    醫療法
【裁判全文】
最  高  行  政  法  院  裁  定
                                       99年度裁字第628號
聲  請  人  甲○○○○○○○○.
上列聲請人因與相對人臺北縣政府、行政院衛生署間醫療法事件
，對於中華民國98年10月29日本院98年度裁字第2616號裁定，聲
請再審，本院裁定如下：
    主  文
再審之聲請駁回。
再審訴訟費用由聲請人負擔。
    理  由
一、按依行政訴訟法第283條準用同法第273條第1項第1款規定，
    確定裁定有「適用法規顯有錯誤」之事由，固得聲請再審。
    惟所謂「適用法規顯有錯誤」，係指原裁判所適用之法規與
    該案應適用之現行法規相違背，或與解釋判例有所牴觸者而
    言，至於法律上見解之歧異，聲請人對之縱有爭執，要難謂
    為適用法規顯有錯誤，而據為再審之理由，有本院62年判字
    第610號判例可循。
二、聲請人因醫療法事件，循序提起行政訴訟，為臺北高等行政
    法院98年度訴字第342號判決（下稱原判決）駁回，聲請人
    不服，提起上訴，經本院98年度裁字第2616號裁定（下稱原
    確定裁定）以其上訴不合法予以駁回。聲請人不服，本於行
    政訴訟法第273條第1項第1款事由，對原確定裁定聲請再審
    。其再審聲請意旨略謂：聲請人於上訴狀中第14頁第7行已
    載明原判決違背行政訴訟法第243條第2項第6款判決不備理
    由或理由矛盾，且縱認聲請人上訴理由未具體說明原判決有
    何違背法令，然行政訴訟法第242條文義並未規定上訴書狀
    內，應「具體說明」原判決有何違背法令，原裁定以聲請人
    就原判決有何違背法令，並未具體說明，即駁回上訴，適用
    法規顯有錯誤云云。
三、經查：「當事人對於高等行政法院判決上訴，如依行政訴訟
    法第243條第1項規定，以高等行政法院判決有不適用法規或
    適用不當為理由時，其上訴狀或理由書應有具體之指摘，並
    揭示該法規之條項或其內容；若係成文法以外之法則，應揭
    示該法則之旨趣；倘為司法院解釋或本院之判例，則應揭示
    該判解之字號或其內容。如以行政訴訟法第243條第2項所列
    各款情形為理由時，其上訴狀或理由書，應揭示合於該條項
    各款之事實。上訴狀或理由書如未依此項方法表明者，即難
    認為已對高等行政法院判決之違背法令有具體之指摘，其上
    訴自難認為合法。」業經本院著有97年裁字第934號判例可
    循。而本件原確定裁定係以聲請人上訴意旨泛稱原判決當然
    違背法令，惟就原判決有何違背何項法令，並未具體說明等
    語，認聲請人之上訴不合法，予以裁定駁回，已經原確定裁
    定論述在案。原確定裁定係依聲請人上訴狀所載，為其未為
    具體指摘之事實認定及判斷，並無與該案應適用之現行法規
    顯然違背，亦無與解釋判例顯有牴觸之情。且本件原判決係
    詳述本件聲請人違規為醫療廣告，事證已臻明確，經主管機
    關裁罰法律規定之最低金額，並無違反比例原則以及逾越行
    政機關之裁量範圍，以其撤銷訴訟並無理由；其提起確認訴
    訟部分，因所主張非確認行政處分無效、確認公法上法律關
    係成立或不成立、確認已執行完畢或因其他事由而消滅之行
    政處分違法為內容，又確認事實狀態並不符行政訴訟法第6
    條之規定，故提起確認訴訟要件不備而不合法；其提起課予
    義務訴訟部分，未經訴願前置程序，所請求內容亦非請求相
    對人機關做成授益性行政處分，不合提起課予義務訴訟之要
    件，於法不合；其提起給付訴訟部分，所主張相對人行政院
    衛生署應就訴願駁回之決定，給付聲請人因而提起行政訴訟
    所生調閱影印行政管理費用1萬元，惟系爭處分並無違誤，
    行政院衛生署遞予維持亦無不合，聲請人請求權不存在其訴
    顯無理由；其合併請求損害賠償部分，相對人行政院衛生署
    並非原處分機關，相對人臺北縣政府作成系爭處分核無違誤
    ，其合併請求損害賠償，亦無所據，應併予駁回。故聲請人
    於上訴時所為原判決理由稱系爭醫療廣告係臺北縣新莊市○
    ○路304號2樓醫學美容中心之廣告絕非事實、其絕無可能違
    反醫療法之爭議，係對原審取捨證據、認定事實之論斷，泛
    言不備理由或理由矛盾，就原判決有何違背何項法令，並未
    具體說明。是聲請人主張其已於上訴狀就原判決之違法為具
    體指摘云云，核屬其一己之歧異見解，依上開所述，尚與所
    謂適用法規顯有錯誤有間。聲請人據為本件再審之聲請，其
    聲請為顯無再審理由，應予駁回。
四、據上論結，本件聲請為無理由。依行政訴訟法第283條、第
    278條第2項、第104條、民事訴訟法第95條、第78條，裁定
    如主文。
中    華    民    國    99    年    3     月    18    日
                    最高行政法院第一庭
                        審判長法官  鄭  淑  貞
                              法官  吳  東  都
                              法官  王  碧  芳
                              法官  楊  惠  欽
                              法官  胡  方  新
以  上  正  本  證  明  與  原  本  無  異
中    華    民    國    99    年    3     月    19    日
                              書記官  郭  育  玎


司法院資訊處製作；財團法人民間司法改革基金會備份。
